臺灣高等法院臺南分院刑事判決
111年度交上訴字第522號
上  訴  人  
即  被  告  賴家瑋
上列上訴人因公共危險等案件，不服臺灣雲林地方法院110年度
交訴字第75號中華民國111年2月23日第一審判決（起訴案號：臺
灣雲林地方檢察署110年度偵字第2433號），提起上訴，本院判
決如下：
    主  文
上訴駁回。
賴家瑋緩刑貳年；並應於本判決確定日起二個月內，支付公庫新
臺幣貳萬元。
    理  由
一、民國(下同)110年6月18日修正施行之刑事訴訟法第348條第2
    項規定：「上訴得明示僅就判決之刑、沒收或保安處分一部
    為之」。本案係於111年4月20日繫屬本院，被告表明其僅針
    對原審宣告之刑，提起上訴，請求本院從輕量刑（本院卷第
    7頁刑事上訴理由狀、第45頁本院審理筆錄參照），因此，
    本件審判範圍僅就原判決量刑妥適與否進行審理。
　　其次，本案關於被告的犯罪事實、證據及理由（包含罪名、
    所犯法條、量刑），原審認事用法並無違誤，量刑亦屬妥適
    ，本院爰引用第一審判決書之記載（如附件），合先敘明。
二、被告上訴雖主張：其已與告訴人達成和解，賠償告訴人新臺
    幣(下同)14萬元，原審量刑過重等語。然查：量刑之輕重，
    係事實審法院得依職權自由裁量之事項，茍已斟酌刑法第57
    條各款所列情狀而未逾越法定刑度，且符合罪刑相當原則，
    則不得遽指為違法。原審判決就被告量刑部分，已審酌刑法
    第57條規定之多款量刑事由，諸如被告之品行、被告過失傷
    害犯行的過失程度、被告過失傷害及肇事逃逸犯行所生的危
    害、犯後態度，及被告智識程度、生活狀況，並未逾越法定
    刑度，亦無濫用裁量之情事，且與被告犯行的情節相當，並
    無過重之虞，被告上訴主張原審量刑過重云云，並無理由，
    應予駁回。
三、惟被告未曾因任何犯罪而受有期徒刑宣告，有臺灣高等法院
    被告前案記錄表在卷可參，其本次一時失慮犯罪，犯後業已
    坦承犯罪，且賠償告訴人損失14萬元，獲得告訴人之原諒，
    有其陳報之協議書、告訴人撤回附帶民事訴訟狀在卷可參，
    被告經此偵、審程序後，應知所警惕，而無再犯之虞，本院
    認所宣告之刑以暫不執行為適當，爰依刑法第74條第1 項第
    1 款宣告緩刑2 年，另為警惕被告不可再犯，並依刑法第74
    條第2 項第4 款，諭知被告於緩刑期內應負擔之義務如主文
    所示，以期自新。檢察官雖主張被告應捐公庫3萬元，然考
    量被告為輕度身心障礙（手冊見原審卷第77頁），營生不易
    ，不宜負擔過高，其主張本院不予採納。　　
據上論結，應依刑事訴訟法第368條、第373條，刑法第74條第1
項第1款、第2項第4款，判決如主文。
本案經檢察官林柏宇提起公訴，檢察官林志峯到庭執行職務。
中　　華　　民　　國　　111 　年　　5 　　月　　18　　日
                  刑事第五庭    審判長法　官  蔡廷宜  
                                      法　官  林坤志
                                      法　官  蔡川富
以上正本證明與原本無異。
肇事逃逸罪部分，如不服本判決應於收受送達後20日內向本院提
出上訴書狀，其未敘述上訴理由者，並得於提起上訴後20日內向
本院補提理由書（均須按他造當事人之人數附繕本）「切勿逕送
上級法院」。
其餘之罪，不得上訴。
　　　　　　　　　　　　　　　　　　　書記官  黃心怡
中　　華　　民　　國　　111 　年　　5 　　月　　18　　日
附錄法條：
中華民國刑法第284條
因過失傷害人者，處1年以下有期徒刑、拘役或10萬元以下罰金
；致重傷者，處3年以下有期徒刑、拘役或30萬元以下罰金。
中華民國刑法第185條之4
駕駛動力交通工具發生交通事故，致人傷害而逃逸者，處6月以
上5年以下有期徒刑；致人於死或重傷而逃逸者，處1年以上7年
以下有期徒刑。
犯前項之罪，駕駛人於發生交通事故致人死傷係無過失者，減輕
或免除其刑。